【裁判字號】    98,智,6
【裁判日期】    981231
【裁判案由】    侵權行為損害賠償
【裁判全文】
臺灣高雄地方法院民事判決                 98年度智字第6號
原      告    甲○○
訴訟代理人    盧俊誠律師
被      告    凱普光電股份有限公司
兼法定代理人  乙○○
共      同
訴訟代理人    黃正男律師
復代理人      盧世欽律師
當事人間請求侵權行為損害賠償事件，本院民國98年12月3日言
詞辯論終結，判決如下：
    主    文
原告之訴及假執行之聲請均駁回。
訴訟費用由原告負擔。
    事實及理由
一、原告主張：原告為「紅外線監視攝影機」產品之創作人，並
    經智慧財產局審查通過之新型第M294796 號專利（下稱系爭
    專利權）之專利權人，專利期間自民國95年1 月21日至105
    年1 月21日止。詎原告於97年5 月間發現訴外人蔚亞股份有
    限公司（下稱蔚亞公司）所販售，由被告凱普光電股份有限
    公司（下稱被告公司）出售予蔚亞公司之TC34LC監視設備（
    下稱系爭產品），經原告拆解後其「內部結構」與原告所有
    之系爭專利權範圍實質上相同，而侵害原告之系爭專利權。
    又被告公司所販售之系爭產品價格為1 套新臺幣（下同）3,
    465 元，因原告不知被告公司實際銷銷售之數量及金額，爰
    依專利法第108 條準用第85條第1 項第2 款之規定先請求10
    0 萬元之損害賠償。又被告乙○○為被告公司之負責人，就
    其執行業務違反專利法致原告受有損害之行為，應依公司法
    第23條第2 項及民法第185 條之規定負共同侵權行為之連帶
    賠償責任，爰依專利法第108 條準用第85條第1 項第2 款、
    公司法第23條第2 項、民法第185 條等規定提起本訴等語。
    並聲明：被告應連帶給付原告100 萬元，及自起訴狀繕本送
    達翌日起至清償日止，按週年利率5%計算之遲延利息；並願
    供擔保，聲請宣告假執行。
二、被告則以：被告公司之產品並未侵害原告之系爭專利權，被
    告公司及乙○○自不必負損害賠償責任，另被告所銷售之產
    品所造成之原告損害金額亦未高達100 萬元等語，資為抗辯
    。並聲明：駁回原告之訴；如受不利判決，願供擔保請准宣
    告免為假執行。
三、兩造不爭執事項︰
（一）不爭執事項：
  １、原告為系爭專利之專利權人，專利期間自95年7 月21日至
      105 年1 月12日止，專利證號：新型第M294796 號。並有
      原告提出之專利證書在卷可稽（卷第7 頁以下）。
  ２、蔚亞公司曾向被告公司購買系爭產品並對外販售系爭產品
      ，被告公司現仍在市場上繼續販售系爭產品。並有原告提
      出之蔚亞公司統一發票、產品照片在卷可稽（卷第12頁以
      下）。
  ３、被告曾以系爭專利不具原創性等理由向經濟部智慧財產局
      舉發系爭專利並聲請撤銷系爭專利，惟業經駁回確定在案
      ，有經濟部智慧財產局函及舉發審定書在卷可稽（卷第77
      頁以下）。
（二）爭執事項：
      被告販售之系爭產品是否侵害原告之系爭專利權？如侵害
      原告之系爭專利權，原告得請求之損害賠償金額應為多少
      ？
四、被告販售之系爭產品是否侵害原告之系爭專利權？如侵害原
    告之系爭專利權，原告得請求之損害賠償金額應為多少？
（一）經查，就被告公司販售之系爭產品是否侵害原告之系爭專
      利權之爭執，經兩造合意送請台灣省機械技師公會鑑定後
      ，該公會依解釋系爭專利之申請專利範圍、解析系爭專利
      之申請專利範圍之技術特徵、解析待鑑定對象之技術內容
      、基於全要件原則之文義讀取分析、均等論分析、禁反言
      或先前技術阻卻部分、逆均等論分析等方法分析之結果認
      ：待鑑定對象與系爭專利之申請專利範圍第1 項，即第一
      獨立項，實質不同，應判斷待鑑定對象未落入本專利之申
      請專利範圍內等情，有台灣省機械技師公會鑑定之鑑定報
      告在卷可稽。依此鑑定之結果，自不足以認定被告販售之
      系爭產品有何侵害原告系爭專利權之事實。
（二）原告雖聲請就上開事項另行再送請其他學術機關鑑定云云
      ，惟為被告所不同意。按「民事訴訟法第三百七十六條之
      一既於保全證據程序，設有兩造得就訴訟標的、事實、證
      據或其他事項成立協議等「證據契約」之具體明文。是凡
      當事人間以合意就特定訴訟標的及其原因事實確定其證據
      方法之證據契約，倘其內容於公益無妨害，不侵害自由心
      證主義，並在當事人原有自由處分之權限及辯論主義之適
      當領域內者，本於私法自治原則，自應承認其效力。」，
      有最高法院96年度台上字第2907號判決之意旨可資參照，
      查本件既是經兩造於本院審理中當庭合意送請台灣省機械
      技師公會鑑定，自屬「證據契約」，參照上開最高法院判
      決之意旨，兩造自均應受其拘束。另原告雖又以鑑定人只
      有一人、台灣省機械技師公會的地址就設在鑑定人自己的
      家裡、鑑定人有參考被告提出之長江事務所的鑑定報告之
      嫌、鑑定人曾通知兩造至鑑定人處說明，有瓜田李下之嫌
      ，而主張鑑定報告有瑕疵云云，惟原告之上開主張均只是
      個人憶測之詞及空言主張，而並未具體指出鑑定人之上開
      鑑定方法、內容及結果，有何具體之瑕疵及不可採之事項
      ，自不足採。
五、綜上所述，原告主張之上開事實，不足採信。本件原告之訴
    ，為無理由，應予駁回。
六、本件事證及法律關係已臻明確，兩造其餘主張、陳述及舉證
    ，核與判決結果不生影響，爰不一一論列，附此敘明。
七、原告之訴既經駁回，則其假執行之聲請，即失所附麗，應併
    予駁回。
八、訴訟費用負擔之依據：民事訴訟法第78條。
中    華    民    國    98    年    12    月    31    日
                  民事第四庭法  官  郭文通
正本係照原本作成。
如對本判決上訴，須於判決送達後20日內向本院提出上訴狀。
中    華    民    國    98    年    12    月    31    日
                            書記官  卓榮杰


司法院資訊處製作；財團法人民間司法改革基金會備份。
